【裁判字號】    98,交聲,1779
【裁判日期】    980918
【裁判案由】    交管條例聲異
【裁判全文】
臺灣板橋地方法院交通事件裁定        98年度交聲字第1779號
原處分機關  交通部公路總局臺北區監理所
異  議  人
即受處分人  甲○○
上列受處分人因違反道路交通管理處罰條例案件，不服交通部公
路總局臺北區監理所中華民國九十八年六月三日北監自裁字第裁
４０－Ｃ00000000號裁決處分（原舉發案號：臺北縣政
府警察局北縣警交大字第Ｃ00000000號），聲明異議，
本院裁定如下：
    主  文
異議駁回。
    理  由
一、原處分意旨略以：異議人即受處分人甲○○所有之車牌號碼
    二Ｎ－三九七六號自用小客車，於民國九十八年一月九日下
    午三時十分許，於臺北縣永和市○○路○段一巷內因有「停
    車車種不依規定（機車格）」之違規行為，經臺北縣政府警
    察局永和分局永和交通隊員警掣單逕行舉發，並經原處分機
    關依道路交通管理處罰條例第五十六條第一項第九款之規定
    ，裁處罰鍰新臺幣（下同）六百元罰鍰。
二、異議意旨略以：異議人所有之車號二Ｎ－三九七六號自用小
    客車於九十八年一月八日晚間停於自家巷口汽車停車格內被
    無預警拖吊，且該汽車停車格經事後了解乃是「被規劃但尚
    未完成」的機車格。又依據臺北縣政府警察局永和分局九十
    八年二月十三日北縣警永交字第○九八○○○四○四四號函
    之說明第二項稱：「自小客車確實停放於汽車停車格位」，
    既然按規定停放於汽車格位，又何來違反道路交通管理處罰
    條例第五十六條第一項第九款之規定。又上開警察局函第二
    項稱：「該機車停車格係臺北縣政府交通局於九十七年十月
    二十八日施作繪設」，惟上開舉發單卻為九十八年一月八日
    所舉發，且於舉發日時該停車格並非為完成之機車格。本違
    規案件，顯為該自小客車於停車時，該停車格為汽車格無誤
    ，但施工單位卻於自小客車仍停於該汽車停車格時即予施工
    ，且施工與變更用途亦尚未完成，請求撤銷原處分云云。
三、按受處分人，不服公路主管機關所為之處罰，得於接到裁決
    書之翌日起二十日內，向管轄地方法院聲明異議，道路交通
    管理處罰條例第八十七條第一項定有明文。道路交通管理處
    罰條例之聲明異議原係行政訴訟，經法律特別規定由地方法
    院管轄審理，是異議人對於移置費、保管費及罰鍰之請求返
    還事件應向管轄之行政法院提起行政訴訟，非地方法院所得
    審理，是本院就上開部分並無審判權，合先敘明。
四、經查，依交通標誌號誌標線設置規則第一百九十條規定：車
    輛停放線，用以指示車輛駕駛人停放車輛之位置與範圍，小
    型車之車輛停放線長五或六公尺，寬為二至二點五公尺。依
    本院職權函調之舉發採證照片所示，拖吊前照片中顯示，異
    議人汽車所停格線範圍內，在汽車位置下方地面繪有數條白
    實線；拖吊中照片，則顯示異議人汽車原停放位置係小型格
    ，顯非供小型車停放；綜觀上開照片，格線平直整齊，顯難
    想像有施工單位能在異議人汽車停放該處時施工繪製格線，
    且能完全避開異議人汽車車身、車輪而繪製其下、毫無沾染
    ，足認上開路段之停車格內之車輛停放線早已在異議人停車
    前繪設完成，是異議人所稱係施工單位在其停放後繪製格線
    云云，顯無可採。再依上開格線為白實線，極為清晰，易於
    辨認，該停車格顯已非屬「小型車停車格」之型態，知悉交
    通規則、具備大小判斷能力之人，應得認知無誤。從而，臺
    北縣政府警察局永和分局九十八年四月十七日北縣警永交字
    第○九八○○一二一○一號覆函所稱：上開路段之停車格係
    機車停車格並於九十七年十月二十八日由臺北縣政府交通局
    施作繪設，且異議人之所有之上開自小客車確停放於機車格
    中等情，當屬可信。是本件停車格顯非供汽車停放，異議人
    自承居住於該處，有聲明異議狀可憑，其對於住家周邊施工
    狀態、可停放車輛之位置應知之甚詳，仍違規停放上開車輛
    ，明顯違反道路交通管理處罰條例第五十六條第一項第九款
    之規定，事後空言辯稱係於停妥後始施工繪線，因而無端遭
    到舉發云云，所辯並無可採。本件受處分人之異議為無理由
    ，應予駁回。
五、依道路交通管理處罰條例第八十七條第二項，道路交通案件
    處理辦法第十九條，裁定如主文。
中    華    民    國    98    年    9     月    18    日
                   交通法庭  法  官  王偉光
上列正本證明與原本無異。
如不服本裁定，應於裁定送達後五日內敘明抗告理由，向本院提
出抗告狀。
                             書記官  陳宥伶
中    華    民    國    98    年    9     月    21    日


司法院資訊處製作；財團法人民間司法改革基金會備份。
